臺灣宜蘭地方法院刑事判決　　　　　　　100年度易字第318號
公　訴　人　臺灣宜蘭地方法院檢察署檢察官
被　　　告　陳建成
選任辯護人　李蒼棟律師
上列被告因竊盜案件，經檢察官提起公訴（100年度偵字第746、
942、987號），經本院裁定進行簡式審判程序，爰不經通常審判
程序判決如下：
    主  文
陳建成犯附表所示之竊盜罪，均為累犯，各量處如附表宣告刑欄
所示之刑。應執行有期徒刑壹年肆月，油壓剪壹支沒收。
    事  實
一、陳建成前因竊盜案件，經臺灣臺東地方法院於民國95年7月
    31日以95度易字第135號刑事判決判處有期徒刑8月確定，嗣
    經臺灣臺東地方法院以97年度聲減字第73號裁定減刑為有期
    徒刑4月，於97年8月31日易科罰金執行完畢；另因施用毒品
    案件，經臺灣臺東地方法院於97年3月17日以96年度易字第
    406號刑事判決判處有期徒刑4月確定，於97年5月28日易科
    罰金執行完畢。
二、詎陳建成猶不知悔改，基於意圖為自己不法所有之犯意，先
    後於附表所示時間、地點、方式，竊取簡瑞男、徐孟達、吳
    明修之財物，除關於附表編號二之竊盜犯行部分，適為徐孟
    達發現致未得逞外，關於附表編號一、編號三犯行均竊得財
    物。
三、案經宜蘭縣政府警察局羅東分局報請臺灣宜蘭地方法院檢察
    署檢察官偵查起訴。
    理  由
一、訊據被告陳建成於審理中，對於前開竊盜犯行均坦承不諱，
    並據被害人簡瑞男（參見警羅偵字第1003101194號卷第12頁
    99年11月26日警訊筆錄、同卷第13、14頁100年1月31日警訊
    筆錄）、徐孟達（參見警羅偵字第1003101712號卷第4、5頁
    99年11月30日警訊筆錄）、吳明修（參見警羅偵字第
    1003101719號卷第6、7頁99年12月26日警訊筆錄）於警訊中
    證述在卷。並有被告於附表編號一犯行後遭路口監視器錄影
    之翻拍照片4幀（警羅偵字第1003101194號卷第25、26頁）
    ，及附表編號三之竊案現場6幀（警羅偵字第1003101719號
    卷第8至10頁）在卷可參。而員警自附表編號二竊案現場侵
    入處之百葉窗處採集指紋送鑑定後，與被告之指紋相符，有
    內政部警政署刑事警察局99年11月15日刑紋字第0990159236
    號鑑定書1份附卷可證（警羅偵字第1003101712號卷第6、7
    頁）。員警並持本院核發之搜索票至被告位於宜蘭縣羅東鎮
    ○○路29之1號5樓之3搜索，扣得被害人簡瑞男遭竊之紅色
    手提包1只，有本院100年聲搜字第000073號搜索票、宜蘭縣
    政府警察局羅東分局搜索扣押筆錄、扣押物品目錄表、被害
    人簡瑞男出具之贓物認領保管單、扣押物品照片10幀（第15
    、18至23、27至31頁）在卷可佐。綜上所述，本件事證明確
    ，被告竊盜犯行堪以認定，應依法論科。
二、按被告行為後，刑法第321條第1項加重竊盜罪於100年1月26
    日修正公布，於同年月28日施行，將日間侵入住宅竊盜犯行
    增列入修正後刑法第321條第1項第1款規範，同時該罪之法
    定刑自「6月以上、5年以下有期徒刑」，提高為「6月以上
    、5 年以下有期徒刑，得併科新臺幣10萬元以下罰金」，新
    舊法比較之結果，以修正前之規定較有利於行為人，爰依刑
    法第2條第1項前段規定，適用修正前規定處斷。核被告就附
    表編號一所為，係犯刑法第320條第1項竊盜罪，就附表編號
    二所為，係犯修正前刑法第321條第2項、第1項第2款、第3
    款攜帶兇器毀越門扇竊盜未遂罪；就附表編號三所為，係犯
    修正前刑法第321條第1項第2款、第3款攜帶兇器、毀越門扇
    竊盜罪。被告關於附表編號二竊盜犯行，已著手竊盜行為之
    實行，而未致竊得財物之結果，為未遂犯，依刑法第25條第
    2 項減輕其刑。被告所犯上開各罪，犯意各別，行為互殊，
    應予分論併罰。查被告前因竊盜案件，經臺灣臺東地方法院
    以95度易字第135號刑事判決判處有期徒刑8月確定，嗣經臺
    灣臺東地方法院以97年度聲減字第73號裁定減刑為有期徒刑
    4月，於97年8月31日易科罰金執行完畢，另因施用毒品案件
    ，經臺灣臺東地方法院以96年度易字第406號刑事判決判處
    有期徒刑4月確定，於97年5月28日易科罰金執行完畢，其受
    有期徒刑之執行完畢，5年內再犯法定刑有期徒刑以上之上
    開3罪，為累犯，均依法加重其刑，被告關於附表編號二竊
    盜未遂犯行部分，同時有加重減輕事由，依刑法第71條第1
    項規定先加後減之。爰審酌被告正值壯年，不思正途獲取報
    酬，竟多次竊取他人財物，依其犯罪之動機、目的、手段、
    犯罪所生之損害，及犯罪後之態度等一切情狀，就其所犯上
    開3罪分別量處如主文所示之刑，並定其應執行刑，以示懲
    儆。被告於附表編號二、編號三行竊所用之油壓剪1支，係
    屬被告所有，且供其犯罪所用之物，雖未扣案，並不能證明
    業已滅失，依法宣告沒收。本院認被告所宣告之刑已足收警
    惕效果，爰不為另為強制工作之諭知，附此敘明。
據上論斷，應依刑事訴訟法第273條之1第1項、第299條第1項前
段，刑法第2條第1項前段、刑法第320條第1項、修正前刑法第
321條第1項第2款、第3款、第2項、刑法第25條、第47條第1項、
第38條第1項第2款、第51條第5款，判決如主文。
本案經檢察官王清白到庭執行職務
中    華    民    國   100    年    7     月    14    日
                  刑事第四庭  法  官  辜漢忠
以上正本證明與原本無異。
如不服本判決應於收受本判決後10日內向本院提出上訴書狀，並
應敘述具體理由。若未敘述理由者，應於上訴期間屆滿後20日內
向本院補提理由書狀(均須按他造當事人之人數附繕本)。
                              書記官  林詩綺
中    華    民    國   100    年    7     月    15    日
附表
┌──┬─────┬─────┬───┬─────────┬───────┐
│編號│犯罪時間  │犯罪地點  │被害人│犯罪方式與竊得財物│宣告刑        │
├──┼─────┼─────┼───┼─────────┼───────┤
│一  │99年11月26│宜蘭縣冬山│簡瑞男│徒手進入住處竊取  │陳建成犯竊盜罪│
│    │日上午10時│鄉○○路87│      │SONY 牌相機2台、金│，累犯，處有期│
│    │許        │號        │      │項鍊1條、零錢新台 │徒刑伍月。    │
│    │          │          │      │幣400 元、Wii遊戲 │              │
│    │          │          │      │機1台、藍水晶手鍊1│              │
│    │          │          │      │條、黃水晶手鍊1條 │              │
│    │          │          │      │、金塊2塊、玉飾印 │              │
│    │          │          │      │章2個、紅色手提包1│              │
│    │          │          │      │只。              │              │
├──┼─────┼─────┼───┼─────────┼───────┤
│二  │99年10月25│宜蘭縣冬山│徐孟達│持客觀上對人生命、│陳建成犯攜帶兇│
│    │日中午12時│鄉○○路87│      │身體構成威脅之油壓│器毀越門扇竊盜│
│    │許        │號        │      │剪1支，破壞1樓窗戶│未遂罪，累犯，│
│    │          │          │      │後，進入住處內著手│處有期徒刑陸月│
│    │          │          │      │行竊，於尚未竊得財│，油壓剪壹支沒│
│    │          │          │      │物，適為被害人返家│收。          │
│    │          │          │      │，被告隨即逃逸，致│              │
│    │          │          │      │未竊得財物。      │              │
├──┼─────┼─────┼───┼─────────┼───────┤
│三  │99年12月20│宜蘭縣冬山│吳明修│持客觀上對人生命、│陳建成犯攜帶兇│
│    │日至99年12│鄉○○路  │      │身體構成威脅之油壓│器毀越門扇竊盜│
│    │月24日日間│102號     │      │剪1支，破壞1樓窗戶│罪，累犯，處有│
│    │某時      │          │      │後，進入住處內竊取│期徒刑捌月，油│
│    │          │          │      │acer牌筆記型電腦、│壓剪壹支沒收。│
│    │          │          │      │光碟機各1台、Canon│              │
│    │          │          │      │牌印表機1台、電子 │              │
│    │          │          │      │辭典1台。         │              │
└──┴─────┴─────┴───┴─────────┴───────┘
附錄本案論罪科刑法條：
刑法第320條第1項
意圖為自己或第三人不法之所有，而竊取他人之動產者，為竊盜
罪，處5年以下有期徒刑、拘役或5百元以下罰金。
修正前刑法第321條
犯竊盜罪而有下列情形之一者，處 6 月以上、5 年以下有期徒
刑：
一、於夜間侵入住宅或有人居住之建築物、船艦或隱匿其內而犯
    之者。
二、毀越門扇、牆垣或其他安全設備而犯之者。
三、攜帶兇器而犯之者。
四、結夥三人以上而犯之者。
五、乘火災、水災或其他災害之際而犯之者。
六、在車站、埠頭、航空站或其他供水、陸、空公眾運輸之舟、
    車、航空機內而犯之者。
前項之未遂犯罰之。